# 转让无形资产营业税

提问人：zico9999 时间：2011-06-21 13:14:48
请教下~~~境内单位转让无形资产（非土地使用权）给境外单位使用是否缴纳营业税？ 第四条 条例第一条所称在中华人民共和国境内（以下简称境内）提供条例规定的劳务、转让无形资产或者销售不动产，是指： 　　（一）提供或者接受条例规定劳务的单位或者个人在境内； 　　（二）所转让的无形资产（不含土地使用权）的接受单位或者个人在境内； 　　（三）所转让或者出租土地使用权的土地在境内； 　　（四）所销售或者出租的不动产在境内。 上述实施细则第二点如何理解？

回答人：chenyiwei
这种税法没有明确规定的问题，还是建议到国家税务总局官方网站上提问，当然即使是总局的网站，给出的答复也是供参考的。 实务中需注意与转让方主管税务机关的沟通，了解其看法，并关注是否属于可以免征营业税的技术转让。